hr-HR: Vrsta papira: Bez kiselina; Prazni; Sigurno za kopiranje; Točka; Flip-chart; Matematički; Presvučeni; Margina; Perforirani; Obični bijeli; Samoljepljivi; Redno numeriranje; Specijalizirani papir; S vodenim žigom; Ostalo
sv: Papperstyp: Syrafri; Tom; Kopieringsskåp; Punkt; Flip-chart; Rutnät; Fodrad; Margin; Perforerad; Vanligt vitt; Självhäftande; Sekventiell numrering; Specialpapper; Vattenmärkt; Övrigt
es: Tipo de papel: Libre de ácidos; En blanco; Anticopia; Punto; Rotafolio; Rejilla; Forrado; Margen; Perforado; Blanco liso; Autoadhesivo; Numeración secuencial; Papel especial; Con marca de agua; Otros
sk-SK: Typ papiera: Bez obsahu kyselín; Prázdny; Kopírovací; Bodkovaný; Flip-chart; Mriežkovaný; Linkovaný; S okrajom; Perforovaný; Obyčajný biely; Samolepiaci; Poradové číslovanie; Špeciálny papier; Vodotlač; Iné
en: Paper type: Acid-free; Blank; Copy safe; Dot; Flip-chart; Grid; Lined; Margin; Perforated; Plain white; Self-adhesive; Sequential numbering; Specialty paper; Watermarked; Other
ro-RO: Tip hârtie: Fără acid; Goală; Previne neproducerea neautorizată; Punctată; Flip-chart; Cu pătrate; Cu linii; Cu chenare; Perforată; Albă simplă; Autoadezivă; Numerotare secvențială; Hârtie de specialitate; Filigran; Altele
zh-TW: 紙張類型: 無酸; 空白; 複印安全; 點; 活動掛圖; 網格; 印有橫線; 利潤; 穿孔式; 純白色; 壓敏膠; 連續編號; 特種紙; 帶浮水印; 其他
fr: Type de papier: Sans acide; Vide; Protégé contre la copie; Dot; Tableau à feuilles; Grillagé; Linéaire; Marge; Perforé; Blanc uni; Autocollant; Numérotation séquentielle; Papier de spécialité; Filigrané; Autre
lt-LT: Popieriaus tipas: Be rūgščių; Tuščias; Saugus kopijuoti; Taškuotas; Skirtas konferenciniam stovui; Languotas; Linijomis; Su paraštėmis; Perforuotas; Baltas; Lipnus; Numeruotas; Specialusis popierius; Su vandens ženklu; Kita
ja: 用紙タイプ: アシッドフリー; 空白; コピーセーフ; ドット; フリップチャート; グリッド; 罫線入り; マージン; ミシン目; 白無地; 自己粘着; シーケンシャルナンバリング; 特殊紙; 透かし入り; その他
da: Papirtype: Syrefri; Blank; Kopieringssikret; Prik; Flip-chart; Gitter; Foret; Margin; Perforeret; Almindelig hvid; Selvklæbende; Sekventiel nummerering; Specialpapir; Med vandmærke; Andet
sl-SI: Vrsta papirja: Brez kislin; Prazen; Varno za kopiranje; Pikčasta; Tabla flip-chart; Karirast; Podložena; Marža; Perforirana; Bela; Samolepilen; Zaporedno številčenje; Poseben papir; Vodni žig; Drugo
cs: Typ papíru: Bez kyselin; Prázdný; Bezpečné kopírování; Bodový; Flip-chart; Mřížkované; Linkovaný; Okraj; Perforované; Čistě bílý; Samolepicí; Sekvenční číslování; Speciální papír; Vodoznak; Jiné
pt-BR: Tipo de papel: Sem ácido; Em branco; Cópia segura; Dot; Flip-chart; Grade; Forrado; Margem; Perfurado; Branco liso; Autoadesivo; Numeração sequencial; Papel especial; Com marca d'água; Outro
de: Papiertyp: Säurefrei; Leer; Kopiersicher; Punkt; Flipchart; Gitter; Liniert; Margin; Perforiert; Schlicht weiß; Selbstklebend; Fortlaufende Nummerierung; Spezialpapier; Mit Wasserzeichen versehen; Sonstiges
pl: Typ papieru: Bez kwasu; Puste; Bezpieczne kopiowanie; Kropka; Flipchart; Siatka; Wyłożone; Margines; Perforowany; Gładka biel; Samoprzylepne; Numeracja sekwencyjna; Papier specjalistyczny; Znak wodny; Inne
el: Τύπος χαρτιού: Χωρίς οξύ; Κενή; Ασφαλές για φωτοαντίγραφα; Dot; Χαρτοπίνακας; Πλέγμα; Ριγέ; Με περιθώρια; Διάτρητη; Απλό λευκό; Αυτοκόλλητο; Διαδοχική αρίθμηση; Ειδικό χαρτί; Υδατογράφημα; Άλλο
ko: 용지 종류: 산성 성분 없음; 공백; 복사 방지; 점; 플립차트; 그리드; 유선; 마진; 구멍 뚫림; 무지 흰색; 자가접착식; 순차적 번호 매김; 특수지; 워터마크 있음; 기타
th: ประเภทกระดาษ: ปราศจากกรด; ว่างเปล่า; ถ่ายเอกสารได้; จุด; ฟลิปชาร์ต; กริด; มีเส้น; มีขอบ; แบบเจาะรู; สีขาวล้วน; แบบมีกาวในตัว; มีเลขตามลำดับ; กระดาษพิเศษ; มีลายน้ำ; อื่นๆ
pt-PT: Tipo de papel: Sem ácido; Em branco; Cópia segura; Ponto; Bloco para cavalete; Grelha; Pautado; Margem; Perfurado; Liso; Auto-aderente; Numeração sequencial; Papel de especialidade; Marca d'água; Outro
nb: Papirtype: Syrefri; Tom; Kopisafe; Dot; Flipover; Nett; Linjer; Margin; Perforert; Helt hvit; Selvklebende; Sekvensiell nummerering; Spesialpapir; Vannmerket; Annet
hu: Papír típusa: Savmentes; Üres; Copy safe; Pontozott; Flipchart; Rács; Bélelt; Margóval ellátott; Perforált; Sima fehér; Öntapadó; Sorszámozott; Speciális papír; Vízjeles; Egyéb
it: Tipo di carta: Senza acidi; Vuoto; Copia sicura; Isometrico; Flip chart; Griglia; A righe; Margine; Perforata; Bianco semplice; Autoadesivo; Numerazione sequenziale; Carta speciale; Filigranato; Altro
zh-CN: 纸张类型: 无酸; 空白; 适合复印; 点; 白板用挂纸; 网格; 线稿; 带批注栏; 打孔; 普通白纸; 自粘式; 序列编号; 特种纸; 加水印; 其他
ru: Тип бумаги: Без кислоты; Чистая; Копировальная; В точку; Флип-чарт; В сетку; Линованная; С полями; Перфорированная; Обычная белая; Самоклеящаяся; Нумерованная; Специальная бумага; С водяным знаком; Другая
bg-BG: Тип хартия: Без киселини; Празна; Безопасно копиране; Точка; Flip-chart; Мрежа; Линии; Марж; Перфорирана; Обикновена бяла; Самозалепващ се; Поредна номерация; Специална хартия; С воден знак; Други
vi: Loại giấy: Không axit; Trống rỗng; Sao chép an toàn; Chấm; Bảng lật; Kẻ ô; Dòng kẻ; Lề; Đục lỗ; Trắng trơn; Tự dính; Đánh số tuần tự; Giấy chuyên dụng; Hình chìm mờ; Khác
nl: Papiertype: Zuurvrij; Blanco; Kopieer veilig; Punt; Flipover; Rooster; Gevoerd; Marge; Geperforeerd; Effen wit; Zelfklevend; Opeenvolgende nummers; Speciaal papier; Gewatermerkt; Andere
fi: Paperityyppi: Hapoton; Tyhjä; Kopioturvallinen; Piste; Fläppitaulu; Ruudukko; Viivoitettu; Marginaali; Rei'itetty; Valkoinen; Itseliimautuva; Peräkkäinen numerointi; Erikoispaperi; Vesileimattu; Muu
tr: Kağıt Türü: Asitsiz; Boş; Güvenli kopyalama; Nokta; Kağıt tahtası; Şebeke; Çizgili; Marj; Perfore; Düz beyaz; Kendinden yapışkanlı; Sıralı numaralandırma; Özel kağıt; Filigranlı; Diğer